【裁判字號】    97,審易,1265
【裁判日期】    971017
【裁判案由】    竊盜
【裁判全文】
臺灣桃園地方法院刑事判決            97年度審易字第1265號
公  訴  人  臺灣桃園地方法院檢察署檢察官
被      告  甲○○
上列被告因竊盜案件，經檢察官提起公訴（97年度偵字第6640號
），被告於本院準備程序進行中，就被訴事實為有罪之陳述，經
本院告知簡式審判程序意旨，並聽取當事人之意見後，本院裁定
依簡式審判程序審理，判決如下：
    主  文
甲○○共同攜帶兇器、毀壞門扇竊盜，累犯，處有期徒刑拾月，
扣案之破壞剪壹支、白手套壹雙、皮質手套壹雙均沒收。
    事  實
一、甲○○前於民國88年間因竊盜案件，經本院以89年度易字第
    225 號判決，判處有期徒刑8 月，上訴後，經臺灣高等法院
    以89年度上易字第3038號駁回上訴後確定；於90年間復因施
    用第一、二級毒品等案件，經本院以90年度訴字第1138號判
    決，分別判處有期徒刑8 月、5 月，並定應執行刑為有期徒
    刑1 年確定，上開三罪入監接續執行，已於92年10月21日刑
    期期滿執行完畢。詎其仍不知悔改，與丙○○（俟到案後，
    由本院另行審結）共同意圖為自己不法之所有，並基於犯意
    聯絡，於97年2 月27日下午1 時50分許，共同騎乘機車至桃
    園縣平鎮市○○街33巷3 號4 樓乙○○之住處，甲○○先按
    壓門鈴確認屋內是否有人尚未外出，再持其所有客觀上足以
    對人之生命、身體、安全構成威脅而具有危險性，可供兇器
    使用之油壓剪1 支破壞鐵門後，再從該處侵入乙○○屋內（
    侵入住宅部分未據起訴），並戴上白手套竊取置放於屋內之
    新臺幣（下同）1040元，丙○○隨即亦自前開遭破壞之鐵門
    侵入屋內，且戴上皮質手套，與甲○○2 人分頭在屋內搜刮
    財物，共竊得置放於屋內之金項鍊1 條、金耳環2 只、洋酒
    禮盒1 盒及飛利浦DVD 1 台等物，得手後於尚未離開現場之
    際，嗣因原本即在屋內之乙○○發覺遭人行竊報警處理，而
    為據報前來處理之警員當場查獲，並扣得甲○○所有供其
    本件竊盜所用之前開破壞剪1 支、白手套1 雙，及丙○○所
    有供其
    本件竊盜所用之前開皮質手套1 雙等物。
二、案經桃園縣政府警察局平鎮分局報請臺灣桃園地方法院檢察
    署檢察官偵查起訴。
    理  由
一、本案被告甲○○所犯為死刑、無期徒刑或最輕本刑為3 年以
    上有期徒刑以外之罪，其於本院準備程序中就前揭被訴事實
    為有罪之陳述，經本院告知簡式審判程序之旨，並聽取當事
    人之意見後，本院依刑事訴訟法第273 條之1 第1 項規定，
    裁定進行簡式審判程序，合先敘明。
二、前開犯罪事實，業據被告甲○○於本院審理中坦承不諱，並
    經被害人乙○○於警詢及檢察官訊問中陳述無訛，且有贓物
    認領保管單1 紙、採證照片7 張、犯罪嫌疑人照片2 張等在
    卷可稽，並有被告甲○○所有供其本件竊盜所用之破壞剪1
    支、白手套1 雙，及共犯丙○○所有供其本件竊盜所用之皮
    質手套1 雙等物扣案可資佐證，足徵被告甲○○自白與事實
    相符，本件事證明確，被告甲○○犯行堪以認定。
三、被告甲○○行竊時所攜帶之上開破壞剪1 支，客觀上足以對
    人之生命、身體、安全構成威脅而具有危險性，自屬兇器無
    疑，核其所為，係犯刑法第321 條第1 項第3 款、第2 款之
    攜帶兇器、毀壞門扇竊盜罪。被告2 人已將竊取之財物置於
    其等實力支配之下，屬竊盜既遂，公訴意旨認被告2 人係涉
    犯刑法第321 條第2 項之加重竊盜未遂罪云云，雖有未洽，
    惟蒞庭實行公訴之檢察官已當庭更正被告係涉犯刑法第321
    條第1 項第3 款、第2 款加重竊盜罪（見本院97年9 月18日
    準備程序筆錄），基於檢察一體之原則，本院應就更正後之
    論罪科刑法條予以審究，附此敘明。被告甲○○、丙○○就
    前揭犯行，有犯意聯絡及行為分擔，應論以共同正犯。被告
    甲○○有如事實欄一所載之犯罪科刑及執行完畢紀錄，此有
    卷附之臺灣高等法院被告前案紀錄表在卷可考，其於有期徒
    刑執行完畢後，5 年以內故意再犯本件最重本刑為有期徒刑
    以上之罪，為累犯，應依刑法第47條第1 項規定加重其刑。
    爰審酌被告正值青壯，竟不思努力以正當勞力謀生，卻恣意
    竊取他人財物，危害社會治安非輕，原不宜寬縱，惟念被告
    於本院審理時坦承犯行，犯後態度尚可等一切情狀，量處如
    主文所示之刑。扣案之破壞剪1 支、白手套1 雙、皮質手套
    1 雙，或為被告甲○○所有，或為共同正犯丙○○所有，而
    均為供其等本件竊盜犯行所用之物，業經被告供明及證人乙○○指述在卷，爰均依刑法第38條第1 項第2 款規定宣告沒
    收。
據上論斷，應依刑事訴訟法第273 條之1 第1 項、第299 條第1
項前段，刑法第28條、第321 條第1 項第2 款、第3 款、第47條
第1 項、第38條第1 項第2 款，判決如主文。
本案經檢察官蔡如惠到庭執行職務。
中    華    民    國    97    年    10    月    17    日
                        刑事庭    法  官  劉為丕
以上正本證明與原本無異。
如不服本判決，應於判決送達後10日內向本院提出上訴狀（應附
繕本），其未敘述上訴理由者，應於上訴期間屆滿後20日內補提
理由書狀於本院，上訴於臺灣高等法院。
                                  書記官  陳淑瓊
中    華    民    國    97    年    10    月    17    日
附錄本案論罪科刑法條：
中華民國刑法第321 條第1 項
（加重竊盜罪）
犯竊盜罪而有左列情形之一者，處六月以上、五年以下有期徒刑
：
一、於夜間侵入住宅或有人居住之建築物、船艦或隱匿其內而犯
    之者。
二、毀越門扇、牆垣或其他安全設備而犯之者。
三、攜帶兇器而犯之者。
四、結夥三人以上而犯之者。
五、乘火災、水災或其他災害之際而犯之者。
六、在車站或埠頭而犯之者。


司法院資訊處製作；財團法人民間司法改革基金會備份。
